臺灣高等法院民事判決　　　　　　　　　96年度抗字第1575號
　　抗　告　人
　　即　債務人　甲○○
抗告人因與相對人即債權人華南商業銀行股份有限公司間假處分
事件，對於中華民國96年7月10日臺灣士林地方法院96 年度裁全
字第2397號所為裁定提起抗告，本院裁定如下：
    主      文
抗告駁回。
抗告程序費用由抗告人負擔。
    理      由
一、相對人於原法院聲請意旨略以：第三人陞觀科技股份有限公
    司（下稱陞觀公司）於95 年6月28日邀第三人張友誠、邱映
    筑為連帶保證人，向伊借款新台幣（下同）380萬元， 陞觀
    公司僅給付利息至96年3月28日止，迄今尚欠本金380萬元及
    利息、違約金，借款視為全部到期。詎連帶保證人張友誠即
    抗告人之夫竟於95年11月20日、11月27日，將其名下之坐落
    台北市○○區○○段2小段312地號及門牌台北市○○區○○
    街21巷68弄10號（第1層）、 同地號及門牌台北市○○區○
    ○街21巷68弄10號8樓之房地贈與抗告人，並於95 年12月22
    日完成所有權移轉登記，致伊其求償無門。張友誠與抗告人
    間之前開無償行為，嚴重損害伊權益， 伊將依民法第244條
    第1項提起撤銷詐害債權行為之本案訴訟， 惟為防止抗告人
    再次將系爭不動產移轉或為其他一切處分行為，致標的物現
    狀變更，日後有不能強制執行或甚難執行之虞，有聲請假處
    分之必要，釋明如有不足，願供擔保聲請假處分等情。
二、原裁定准許相對人之聲請，係以：系爭不動產上原先經國泰
    世華商業銀行股份有限公司所為之假處分查封登記，已於96
    年6月27 日塗銷，則抗告人處於得隨時為移轉或設定負擔之
    狀態，本件相對人對系爭不動產有聲請假處分之必要，為其
    裁判基礎。
三、本件抗告意旨略以：系爭不動產係伊與伊夫張友誠於92 年7
    月21 日向第三人郭以德共同承買，應有部分各1/2，並向玉
    山銀行民生分行貸款760萬元。於95 年間，張永誠因其經營
    之陞觀公司財務困難，致房貸多期未繳，張永誠遂將應有部
    分1/2之權利以贈與免徵土地增值稅之方式於95 年11月20日
    移轉登記予伊，並約定贈與條件為由伊承接房屋貸款債務，
    獨自繳息。其後，伊為張永誠代償另一債權人國泰世華銀行
    之貸款債務73萬餘元，且將伊受贈之應有部分出售予張永誠
    之妹張哲菁，以供抵償張永誠所欠之款項350萬元， 此有地
    籍異動資料索引可按。足見：伊仍保留原依買賣取得之系爭
    不動產應有部分1/2，伊之財產權應受保障， 相對人臆測推
    論伊已將原有財產出賣他人，保留受贈自張永誠之應有部分
    1/2，與事實不符，伊並無脫產之行為存在。 原法院准許本
    件假處分，顯有違誤云云。
四、按債權人就金錢請求以外之請求，欲保全強制執行者，得聲
    請假處分；假處分，非因請求標的之現狀變更，有日後不能
    強制執行，或甚難執行之虞者，不得為之、關於假扣押之規
    定，於假處分準用之，民事訴訟法第532條、 第533條第1項
    定有明文。是債權人聲請假處分， 依民事訴訟法第533條準
    用第526條規定，應就其請求及假處分之原因予以釋明， 前
    開釋明如有不足，而債權人陳明願供擔保或法院認為適當者
    ，法院始得定相當之擔保，命供擔保後為假處分。又假處分
    僅為保全強制執行方法之一種，苟合於上開假處分之條件，
    並經債權人敘明假處分之原因存在，法院即得為准許假處分
    之裁定，至於主張之實體上理由是否正當，乃屬本案判決問
    題，非假處分裁判中所能解決。且法院就債務人因假扣押或
    假處分所受損害，命債權人預供擔保者，其金額之多寡應如
    何認為相當，屬於法院職權裁量之範圍，非當事人所可任意
    指摘，最高法院20年抗字第5號及48 年台抗字第18號判例足
    供參照。
五、相對人主張：第三人陞觀公司於95年6月28 日邀同張友誠、
    邱映筑為連帶保證人，向伊借款380萬元， 陞觀公司僅給付
    利息至96年3月28日止，迄今尚欠本金380萬元及利息、違約
    金，借款視為全部到期，連帶保證人張友誠於95年11月20日
    、11 月27日，將張永誠名下之系爭不動產應有部分1/2以「
    夫妻贈與」為由，移轉登記予抗告人，致系爭不動產之現狀
    有所變更，有日後不能強制執行之情事，侵害相對人之權益
    等情，業據提出借據、放款收回紀錄、增補契約、授信動撥
    申請書兼借款憑證、授信契約書、系爭土地及建物登記謄本
    為證（原法院卷第5-15頁），堪認：相對人已就本件假處分
    之請求及原因均予釋明。
六、抗告人雖辯稱：伊於92年7月21 日與張永誠共同向前手郭以
    德買受系爭不動產，每人應有部分1/2， 張永誠嗣將其名下
    之應有部分1/2於95年12月20 日移轉登記予伊，約定由伊承
    接房屋貸款債務，並非無償贈與。又張永誠尚欠其妹張哲菁
    款項350萬元， 伊因而將受贈自張永誠之系爭不動產應有部
    分1/2售予張哲菁以供抵償債務， 相對人臆測伊將自己原有
    之1/2出賣他人，保留受贈自張永誠之應有部分1/2，與事實
    不符等節，不問是否屬實，要係兩造間本案訴訟之實體爭執
    事項，非本件假處分程序所得審究。至於抗告人於本件假處
    分保全程序中，因系爭不動產不能及時處分所可能遭受之損
    害，已經原法院衡酌： 系爭不動產之交易價值衡酌為1,000
    萬元，兩造間本案訴訟約需4年4月，則抗告人就系爭不動產
    於假處分期間所受之利息損失為216萬6,667元，及買賣價金
    、債權人起訴及訴訟期間或有變動等一切情狀，因而酌定相
    對人提供之擔保金額為250萬元， 已足充分保障抗告人之財
    產權，則抗告人辯稱：伊之財產權未受保障云云，亦非可採
    。
七、綜上所述，相對人已就本件假處分之請求及原因均予釋明，
    其為假處分之聲請，為有理由，應予准許；原法院並酌定擔
    保金為250萬元， 供作抗告人於假處分期間可能遭受損害之
    擔保金，均無不合。抗告人仍執陳詞，指摘原裁定不當，為
    無理由，應予駁回。
八、據上論結：本件抗告為無理由，依民事訴訟法第495條之1第
    1項、第449條第1項、第95條、第78條，裁定如主文。
中　　華　　民　　國　　96　　年　　10　　月　　31　　日
　　  　　　　　　　民事第一庭
                        審判長法　官  張耀彩
　　　　  　　　　　　　      法　官  盧彥如
　　　　　  　　　　　　      法　官  林金吾
正本係照原本作成。
本裁定除以適用法規顯有錯誤為理由，並經本院許可外，不得再
抗告。如提起再抗告，應於收受後10日內委任律師為訴訟代理人
向本院提出再抗告狀。並繳納再抗告費新台幣１千元。
中　　華　　民　　國　　96　　年　　10　　月　　31　　日
                              書記官  張淑芳
